【裁判字號】    92,交聲,1421
【裁判日期】    920829
【裁判案由】    交管條例聲異
【裁判全文】
臺灣板橋地方法院交通事件裁定                  九十二年度交聲字第一四二一號
    原處分機關  交通部公路總局臺北區監理所
    異  議  人
    即受處分人  甲○○
右列受處分人因違反道路交通管理處罰條例案件，對於交通部公路總局臺北區監理所
於中華民國九十二年八月十五日所為之裁決（原處分案號：北監營字第裁四０─ＡＢ
Ｙ五四八四八三號），聲明異議，本院裁定如左：
    主  文
異議駁回。
    理  由
一、原處分機關以：異議人即受處分人甲○○於民國九十二年八月十日十三時三十分
    許，駕駛車牌號碼ＢＦＵ─００六號重型機車，行經臺北市○○路○段，因「持
    註銷駕照駕車」之違規，為台北市政府警察局士林分局執勤員警當場舉發，爰依
    道路交通管理處罰條例第二十一條第一項第六款規定，裁處罰鍰新臺幣（下同）
    九千元。異議人則以伊於上揭時間被警察臨檢，警察開立無照駕駛（使用），伊
    並不知情，隔五日後到監理站才知亂開條款，原本六千元變成九千元，然伊先繳
    納罰款，並不是承認違規，而是因為每日上班要使用摩托車，希望法官能給伊一
    個清白云云，表明不服而提出異議。
二、按汽車駕駛人使用註銷之駕駛執照駕駛小型車或機器腳踏車者，處六千元以上一
    萬二千元以下罰鍰，並當場禁止其駕駛及扣留其車輛牌照，道路交通管理處罰條
    例第二十一條第一項第六款定有明文。
三、查本件異議人於前揭時、地，駕駛ＢＦＵ─００六號重型機車，為警攔停舉發之
    違規事實，有臺北市政府警察局九十二年八月十日北市警交大字第ＡＢＹ五四八
    四八三號舉發違反道路交通管理事件通知單通知聯、存根聯影本各一紙附卷可稽
    ，且為被告所不爭執，堪信屬實。觀諸上開通知單之違規事實欄載明「持註銷駕
    照駕車」、舉發違反法條欄記明「道路交通管理處罰條例第二十一條第一項第六
    款」，其中通知單存根聯並經異議人簽名無訛，足知員警當時取締異議人之違規
    事實為「持註銷駕照駕車」，是異議人辯稱伊被警察開立「無照駕駛」罰單云云
    ，容有誤會。再者，異議人前於八十九年十二月二十六日，在臺北市騎乘機車因
    未帶安全帽之違規，而遭監理所裁處罰鍰五百元，並限異議人於九十一年五月九
    日前繳納該罰鍰，如逾期不繳納，即自九十一年五月十日起易處吊扣駕駛執照一
    個月，並限於同年五月二十四日前繳送，如逾期未繳送駕照者，自九十一年五月
    二十五日起易處吊銷，並逕行註銷駕駛執照，且駕駛執照吊（註）銷後，異議人
    自九十一年五月二十五日起一年內不得重新考領駕駛執照，而上開裁決書業於九
    十一年四月十日經異議人之母收受無訛等情，有臺北市政府警察局八十九年十二
    月二十日北市警交大字第ＡＢＶ三九七二二二號舉發違反道路交通管理事件通知
    單、掛號郵件收件回執、裁決查詢報表及臺北區監理所機車駕駛人螢幕列印表在
    卷可稽，足徵異議人因未如期繳交上開罰鍰，亦未將駕駛執照繳回，監理機關依
    法自九十一年五月二十五日起對於異議人易處吊銷，並逕行註銷駕駛執照，且駕
    駛執照註銷後，異議人自當日起一年內不得重新考領駕駛執照，而該裁決書既經
    異議人母親收受，則異議人難謂不知其機車駕駛執照已遭監理機關註銷。茲異議
    人於其駕駛執照遭註銷後，仍於九十二年八月十日十三時三十分許，在台北市○
    ○路○段，使用該註銷駕駛執照騎乘重型機車，且依上述異議人已難就其前經註
    銷駕駛執照一節推諉不知，要難以此藉詞卸免本件違規責任，是異議人上開所辯
    ，委無足取，堪認異議人上開違規事實無訛。從而，原處分機關據以援引上開規
    定，裁處罰鍰新臺幣九千元，並無不當。本件異議為無理由，應駁回之。
四、據上論斷，應依道路交通管理處罰條例第八十七條第二項，道路交通案件處理辦
    法第十九條，裁定如主文。
中      華      民      國      九十二      年    八    月    二十九    日
                                  臺灣板橋地方法院交通法庭
                                          法  官  楊志雄
右正本證明與原本無異
如不服本裁定應於送達後五日內向本院提出抗告狀
                                          書記官  陳慶樹
中      華      民      國      九十二      年    八    月    二十九    日


司法院資訊處製作；財團法人民間司法改革基金會備份。
